臺灣嘉義地方法院刑事判決　　　　　 96年度訴字第168號
公　訴　人　臺灣嘉義地方法院檢察署檢察官
被　　　告　甲○○
指定辯護人　本院公設辯護人　乙○○
上列被告因違反槍砲彈藥刀械管制條例案件，經檢察官提起公訴
（九十五年度偵字第八七一八號），本院判決如下：
    主  文
甲○○未經許可，持有空氣槍，處有期徒刑貳年，併科罰金新臺
幣伍萬元，罰金如易服勞役，以新臺幣壹仟元折算壹日。緩刑伍
年，緩刑期內付保護管束。
扣案之空氣槍壹支（槍枝管制編號：0000000000號）
沒收。
    事  實
一、甲○○明知具殺傷力之空氣槍為管制物品，未經許可不得持
    有，竟於民國九十五年十一月間中旬某日，基於持有空氣槍
    之犯意，在其已故姊夫蔡瑞雄之嘉義市○○路住處，向不詳
    姓名成年男子取得具殺傷力之空氣槍一枝（槍枝管制編號：
    0000000000號）及供該槍使用之鋼瓶一瓶、彈珠
    九顆，未經許可而持有之，嗣於九十五年十一月三十日晚上
    九時二十五分許，駕車攜帶上開空氣槍、鋼瓶一瓶及彈珠九
    顆至嘉義縣梅山鄉訪友，途經嘉義縣梅山鄉瑞里村嘉一六二
    線四二公里處為警查獲，並扣得上開空氣槍、鋼瓶一瓶及彈
    珠九顆，始悉上情。
二、案經嘉義縣警察局竹崎分局報告臺灣嘉義地方法院檢察署檢
    察官偵查起訴。
    理  由
一、上揭事實，業據被告甲○○於警詢、偵查及本院供承不諱，
    並有空氣槍一支及供該槍使用之鋼瓶一瓶、彈珠九顆扣案可
    資佐證。又扣案之空氣槍一支經送內政部警政署刑事警察局
    以性能檢驗法及動能測試法鑑定結果，認該槍枝（槍枝管制
    編號：0000000000號）係空氣槍，以中型高壓氣
    體鋼瓶內之氣體為發射動力，機械性能良好，經裝填直徑約
    六㎜鋼珠（重量約○‧八八ｇ）試射三次，測得鋼珠之發射
    速度分別為一三○、一三二、一三二公尺／秒，計算其發射
    動能分別為七‧四四、七‧六七、七‧六七焦耳，單位面積
    動能分別為二六‧三○、二七‧一一、二七‧一一焦耳／平
    方公分，有內政部警政署刑事警察局九十五年十二月二十八
    日刑鑑字第○九五○一八五二四四號槍彈鑑定書在卷可稽（
    見偵查卷第一○至一二頁），又依日本科學警察研究所之研
    究結果，彈丸單位面積動能達二○焦耳／平方公分，則足以
    穿入人體皮肉層，而扣案之空氣槍，經試射三次，動能均超
    過二○焦耳／平方公分，顯足以穿入人體皮肉層，應認具殺
    傷力。綜上，堪認被告上開自白與事實相符，應屬可信。本
    件事證已臻明確，被告犯行堪以認定。
二、核被告所為，係犯槍砲彈藥刀械管制條例第八條第四項之未
    經許可持有空氣槍罪。被告並無違反槍砲彈藥刀械管制條例
    或其他犯行之前科，素行尚稱良好，本件僅係因思慮欠週，
    致誤觸刑章，且持有之時間不長，並僅單純持有，並未被查
    獲有其他用以犯罪之情事，對他人之生命、身體或社會安全
    並未造成重大危害，與槍砲彈藥刀械管制條例第八條第四項
    本欲處罰之對象與惡性，顯有相當落差，在客觀上足以引起
    一般同情，本院認量處法定最低刑，仍嫌過重，法重情輕，
    衡情尚堪憫恕，爰依刑法第五十九條之規定減輕其刑。爰審
    酌被告係因一時好奇，持有上開空氣槍，並未持上開槍枝另
    犯他案，涉案情節尚屬輕微，惟考量槍砲彈藥之殺傷力強大
    ，且目前社會槍枝氾濫，持有槍枝行為，嚴重影響社會治安
    ，而人民之生命、身體因槍砲之氾濫亦無時不陷危險中，是
    被告之行為已然對社會治安構成嚴重潛在威脅，實值非難，
    兼衡被告犯罪後均已坦承犯行，深具悔意，且已於本院審理
    中向財團法人嘉義市私立修緣育幼院捐款新臺幣二十萬元，
    有捐款收據附卷足憑，輔以被告之素行尚佳，無不良前科紀
    錄以及渠等犯罪之動機、目的、手段、智識程度等一切情狀
    ，量處如主文所示之刑，並就罰金部分諭知易服勞役之折算
    標準，以示懲儆。末查被告前未曾受有期徒刑以上刑之宣告
    ，有臺灣高等法院被告全國前案紀錄表在卷可考，僅因年輕
    識淺，一時好奇，短於思慮，致觸犯本案犯行，再參酌被告
    犯後知所悔改，態度堪稱良好，其目前駕駛挖土機為業，堪
    信被告經此偵審程序並科刑之教訓後，當知所警惕，而無再
    犯之虞，是本院認前開對被告所宣告之罪刑，以暫不執行為
    適當，爰併宣告緩刑五年，緩刑期內付保護管束，用啟自新
    ，並觀後效。至扣案空氣槍一支係違禁物，依刑法第三十八
    條第一項第一款之規定沒收，扣案鋼瓶一瓶及彈珠九顆，被
    告否認為所有，亦無其他證據證明為其所有，且非屬必須沒
    收之物，故不予宣告沒收，附此敘明。
據上論斷，應依刑事訴訟法第二百九十九條第一項前段，槍砲彈
藥刀械管制條例第八條第四項，刑法第十一條前段、第五十九條
、第四十二條第三項、第七十四條第一項第一款、第九十三條第
一項、第三十八條第一項第一款，判決如主文。
本案經檢察官陳志川到庭執行職務。
中　　華　　民　　國　九十六　年　  四  　月   三十   日
                  刑事第三庭    審判長法  官  陳仁智
                                      法  官  黃義成
                                      法  官  鄭雅文
以上正本證明與原本無異。
如不服本判決，應於判決送達後十日內，向本院提出上訴狀。
中　　華　　民　　國　九十六　年　  四  　月   三十   日
                        　          　書記官　鄭翔元
附錄論罪科刑法條：
槍砲彈藥刀械管制條例第八條
未經許可，製造、販賣或運輸鋼筆槍、瓦斯槍、麻醉槍、獵槍、
空氣槍或第四條第一項第一款所定其他可發射金屬或子彈具有殺
傷力之各式槍砲者，處無期徒刑或五年以上有期徒刑，併科新臺
幣一千萬元以下罰金。
未經許可，轉讓、出租或出借前項所列槍枝者，處五年以上有期
徒刑，併科新臺幣一千萬元以下罰金。
意圖供自己或他人犯罪之用，而犯前二項之罪者，處無期徒刑或
七年以上有期徒刑，併科新臺幣一千萬元以下罰金。
未經許可，持有、寄藏或意圖販賣而陳列第一項所列槍枝者，處
三年以上十年以下有期徒刑，併科新臺幣七百萬元以下罰金。
第一項至第三項之未遂犯罰之。
